臺灣臺北地方法院民事判決
111年度勞簡字第69號
原      告  平莞    
被      告  展雲事業股份有限公司

法定代理人  鍾克信  
上列當事人間給付工資等事件，本院於民國111年3月31日言詞辯
論終結，判決如下：
    主  文
一、被告應給付原告新臺幣（下同）194,510元，及自民國110年
    12月8日起至清償日止，按年息5％計算之利息。
二、原告其餘之訴駁回。
三、訴訟費用78％由被告負擔，餘由原告負擔。
四、本判決第一項得假執行，但被告如以194,510元為原告預供擔保後，得免為假執行。
    事實及理由
一、原告主張：原告自102年3月1日起受雇於被告，約定薪資每
    月26,800元，詎被告自110年5月開始緩發工資及欠薪，原告
    爰依勞動基準法（下稱勞基法）第14條第1項第5款終止勞動
    契約，最後工作日為110年9月30日。被告積欠110年7至9月
    之工資、資遣費及獎金，爰依兩造所簽立勞動契約、勞退條
    例第12條，請求被告給付381,583元，及自支付命令聲請狀
    送達翌日起至清償日止，按年息5％計算之利息。
二、被告未於言詞辯論其日到庭，惟具狀對支付命令異議，陳稱
    ：否認有原告主張之債務，對於原告之請求尚有爭執等語置
    辯。
三、本院茲就原告各項請求有無理由分述如下：
　㈠110年7至9月之工資：
　　按兩造約定月工資26,800元（包含本薪24,400元、伙食津貼
    2,400元），並於次月5日給付，核對原告提出支薪轉帳戶（
    見本院卷第51頁），被告於110年9月2日匯款轉帳給付907元
    ，則被告尚積欠原告79,493元（計算式：26,800×3－907＝79,
    493），原告請求被告給付110年7至9月之工資於79,493元之
    範圍內為有理由。
　㈡積福獎金：
　　原告主張被告積欠積福獎金，僅提出109年度之積福百分百
    方案訂購暨付款約定書（見本院卷第57至61頁、第65頁、第
    69至73頁），且依薪轉帳戶明細，被告均已如數給付原告，
    則原告此部分之請求，乃屬無據。原告固提出承攬合約書及
    獎金帳戶存摺影本（見本院卷第53至55頁、第75至81頁），
    惟承攬契約及存摺當事人均為訴外人吳宜玲，並非原告，原
    告主張借名申領獎金乃違反契約名義之非常態之事實，卻未
    舉證證明之，即不足採。
　㈢資遣費：　
　　原告自110年10月1日離職日起算（該日不計入），往前回溯
    6個月止，其離職當月、前第1、2、3、4、5月份之薪資，經
    扣除勞動基準法施行細則第10條各款所規定之各項給付後，
    原告之月平均薪資為26,800元（原告未提出業務獎金之證明
    ，無從計入），其自102年3月1日開始任職於被告公司至110
    年10月1日離職日止，自94年7月1日勞退新制施行日起之資
    遣年資為8年7個月，新制資遣基數為4+7/24（新制資遣基數
    計算公式：([年+(月+日÷當月份天數)÷12]÷2），原告得請
    求被告公司給付之資遣費為115,017元（計算式：月薪×資遣
    費基數，元以下四捨五入）。原告請求被告給付資遣費194,
    983元，僅於115,017元之範圍內為有理由，超過部分則屬無
    據。
四、綜上所述，原告依兩造所簽立勞動契約、勞退條例第12條請
    求被告給付工資79,493元、資遣費115,017元，共計192,121
    元，及自支付命令聲請狀送達翌日即110年12月8日起至清償
    日止，按年息5％計算之利息，為有理由，應予准許；逾此部
    分，則無理由，應予駁回。
五、本件為勞動事件，就勞工即原告勝訴部分，應依勞動事件法
    第44條第1項、第2項之規定，依職權宣告假執行，同時宣告
    被告公司得供擔保，而免為假執行，並酌定相當之金額。
六、訴訟費用負擔之依據：民事訴訟法第79條。
中　　華　　民　　國　　111 　年　　4 　　月　　15　　日
                    勞動法庭    法　官　薛嘉珩
以上正本係照原本作成。
如對本判決上訴，須於判決送達後20日內向本院提出上訴狀。如委任律師提起上訴者，應一併繳納上訴審裁判費。
中　　華　　民　　國　　111 　年　　4 　　月　　15　　日
                                書記官  范國豪